【裁判字號】    92,裁,898
【裁判日期】    920703
【裁判案由】    地價稅
【裁判全文】
最  高  行  政  法  院  裁  定                    九十二年度裁字第八九八號
    抗  告  人  甲○○
右抗告人因與相對人臺北市稅捐稽徵處間地價稅事件，抗告人不服中華民國九十一年
五月二十日臺北高等行政法院九十年度訴字第四三三○號裁定，提起抗告，本院裁定
如左︰
    主  文
抗告駁回。
抗告訴訟費用由抗告人負擔。
    理  由
一、按提起撤銷訴訟，須以經過合法訴願為其前提，其未經過訴願程序，提起行政訴
    訟，自非法所許，此觀行政訴訟法第四條第一項規定甚明。又按訴願自機關之行
    政處分書或決定書達到之次日起，應於三十日內提起之，修正前訴願法第九條第
    一項定有明文（現行法第十四條第一項）。復「本法修正施行前，尚未終結之再
    訴願事件，其以後之再訴願程序，準用修正之本法有關訴願程序規定終結之」、
    「訴願事件有提起訴願逾法定期間情形者，應為不受理之決定。」訴願法第九十
    九條第二項及第七十七條第二款亦定有明文。次按抗告法院認抗告為不合法或無
    理由者，應為駁回抗告之裁定，行政訴訟法第二百七十二條準用民事訴訟法第四
    百九十二條第一項亦定明文。
二、本件抗告意旨略謂：抗告人年邁銀行錢不願意借，所以既成道路之公告現值繳稅
    ，如同現金一樣，如抗告人繳不出稅，最終也是執行拍賣土地，與現在土地抵稅
    是一樣，且較訴訟經濟，司法院釋字第四○○號解釋文，既成道路可抵稅。原審
    裁定逕行駁回抗告人之訴，有違憲法第十六條、第一百七十一條及第一百七十二
    條之規定。為此，請裁定廢棄原審裁定云云。經查，本件原審係以：抗告人因地
    價稅事件，於民國八十七年九月十九日收受臺北市政府八十七年九月十七日府訴
    字第八七○三三三六九○一號訴願決定書，因抗告人住臺北市，毋庸扣除在途期
    間，計其提起再訴願期間，應自八十七年九月二十日起算，至同年十月十九日（
    星期一）屆滿，抗告人遲至同年十月二十八日始誤向內政部提起再訴願，依訴願
    法第十四條第四項規定，再訴願人向原行政處分機關或受理訴願機關以外之機關
    提起再訴願者，以該機關收受之日，視為提起再訴願之日，則本件再訴願之提起
    ，已逾首揭法定不變期間，財政部再訴願決定，以程序不合，不予受理，自無不
    合，抗告人復對之提起行政訴訟，顯非合法為由，裁定駁回抗告人之訴，揆諸首
    揭說明，核無違誤；且再訴願決定以程序理由駁回抗告人之申請，亦無違憲法第
    十六條人民訴願權應予保障之規定。至於其餘抗告意旨，均屬實體主張，原審法
    院以程序理由予以駁回而未予審理，於法亦無違誤。是本件再訴願決定從程序上
    予以駁回，抗告人提起行政訴訟，原審法院裁定駁回，均核無違誤。抗告意旨難
    認為有理由，應予駁回。
據上論結，本件抗告為無理由，爰依行政訴訟法第二百七十二條、第一百零四條、民
事訴訟法第四百九十二條第一項、第九十五條、第七十八條，裁定如主文。
中    華    民    國    九十二      年      七        月      三        日
                    最 高 行 政 法 院  第 四 庭
                                審 判 長 法  官      廖  政  雄
                                         法  官      趙  永  康
                                         法  官      林  清  祥
                                         法  官      鍾  耀  光
                                         法  官      姜  仁  脩
右  正  本  證  明  與  原  本  無  異
                                         法院書記官  莊  俊  亨
中    華    民    國    九十二      年      七        月      三        日


司法院資訊處製作；財團法人民間司法改革基金會備份。
